【裁判字號】    94,上訴,3421
【裁判日期】    950428
【裁判案由】    毒品危害防制條例
【裁判全文】
臺灣高等法院刑事判決                94年度上訴字第3421號
上  訴  人  臺灣宜蘭地方法院檢察署檢察官
被      告  甲○○
                    （現另案於臺灣宜蘭監獄執行中）
上列上訴人因被告違反毒品危害防制條例案件，不服臺灣宜蘭地
方法院94年度訴字第256號，中華民國94年8月31日第一審判決（
起訴案號：臺灣宜蘭地方法院檢察署94年度毒偵字第526 號，暨
移送併辦審理案號：94年度毒偵字第575、623、1077、948 號）
，提起上訴，本院判決如下：
    主  文
原判決關於施用第一級毒品暨定執行刑部分均撤銷。
甲○○連續施用第一級毒品，累犯，處有期徒刑壹年貳月，扣案
之注射針筒貳支沒收之。
其他上訴駁回。
撤銷改判部分與上訴駁回部分所處之刑，應執行有期徒刑壹年捌
月，扣案之注射針筒貳支沒收之。
    事  實
一、甲○○前因違反毒品危害防制條例案件，先經臺灣宜蘭地方
    法院以90年度宜簡字第155號判決判處有期徒刑4月，如易科
    罰金，以銀元3百元折算1日確定，並於民國（下同）91年10
    月8 日易科罰金執行完畢；復經臺灣宜蘭地方法院以92年度
    訴字第68號判決判處有期徒刑8月確定，甫於93年9月8 日執
    行完畢。又甲○○前亦因施用毒品案件，經送觀察、勒戒及
    強制戒治，於91年1 月25日停止戒治交付保護管束而釋放，
    並於91年9月2日保護管束期滿而執行強制戒治完畢。詎其猶
    不知悔改，明知海洛因、安非他命分別為毒品危害防制條例
    第2條第2項第1、2款所規定之第一、二級毒品，不得擅自施
    用，竟仍於前開強制戒治執行完畢釋放後五年內，基於施用
    第一級毒品海洛因之概括犯意，自94年1 月底某日起，至94
    年5月4日止，在宜蘭縣頭城鎮○○路76號住處內，以先將第
    一級毒品海洛因摻水置入針筒內，再將之注射入體內之方式
    ，連續施用第一級毒品海洛因多次（約2天施用1次）。另又
    基於施用第二級毒品安非他命之概括犯意，自94年3 月29日
    下午某時起，至94年5月2日晚上某時止，在宜蘭縣頭城鎮○
    ○路76號住處內，以將安非他命放在玻璃球內用火燒烤，再
    吸食其所生煙霧之方式，連續施用第二級毒品安非他命多次
    （約4、5天施用1次）。嗣分別於94年3月31日15時許，在宜
    蘭縣宜蘭市仁愛醫院前、94年4 月18日17時55分許，在宜蘭
    縣頭城鎮○○路17巷17號旁、94年5月4日14時許，在宜蘭縣
    頭城鎮○○路中崙超市外，為警查獲上情，並於94年4 月18
    日17時55分許，扣得其所有，供施用第一級毒品海洛因所用
    之注射針筒2 支。嗣又基於前開施用第一級毒品海洛因之概
    括犯意，於94年8月3日下午4 時50分許往前回溯24小時內某
    時，在宜蘭縣頭城鎮某處，施用第一級毒品海洛因，於同年
    月3日下午4時50分許為警採其尿液送驗，呈鴉片類之嗎啡及
    可待因陽性反應，而查獲上情。
二、案經宜蘭縣警察局、宜蘭縣警察局礁溪分局報請臺灣宜蘭地
    方法院檢察署檢察官偵查起訴及移送併辦。
    理  由
一、上揭犯罪事實，業據被告甲○○於警詢、原審及本院均坦承
    不諱，其歷次為警查獲後所採之尿液，經送檢驗結果，確實
    均呈現嗎啡、可待因、安非他命、甲基安非他命陽性反應之
    事實，亦有宜蘭縣警察局刑警隊偵辦第一、二級毒品案件犯
    罪嫌疑犯尿液送驗編號姓名對照表2 件、宜蘭縣警察局礁溪
    分局偵辦毒品案件嫌疑犯尿液送驗編號姓名對照表2 件、慈
    濟大學濫用藥物檢驗中心檢驗總表4 件在卷可稽，復有被告
    所有供施用第一級毒品海洛因所用之注射針筒2 支扣案可證
    ，足徵被告上開自白核與事實相符，自得作為認定被告之犯
    罪證據。本件被告連續施用第一、二級毒品之事證明確，犯
    行可認定，應依法論科。
二、查海洛因、安非他命分別為毒品危害防制條例第2條第2項第
    1、2款所規定之第一、二級毒品，不得擅自施用，核被告施
    用海洛因、安非他命之行為，分別係犯毒品危害防制條例第
    10條第1項之施用第一級毒品罪、同條第2項之施用第二級毒
    品罪。被告施用行為前後持有第一級毒品海洛因、第二級毒
    品安非他命之低度行為，分別為其施用之高度行為所吸收，
    均不另論罪。又被告多次施用第一級毒品海洛因、第二級毒
    品安非他命之行為，均時間緊接，方法相同，分別觸犯構成
    要件相同之罪名，顯均係基於概括犯意反覆為之，均應依連
    續犯之規定論以一罪，並加重其刑。又上開被告於94年3 月
    22 日以後之多次施用第一級毒品行為，及94年3月31日以後
    之多次施用第二級毒品行為，雖均未經檢察官起訴，惟該部
    分行為與已起訴之犯罪事實，均有連續犯之裁判上一罪關係
    ，應為起訴效力所及，且經檢察官移送併辦，本院自得併為
    審究之。被告前因施用毒品案件，經送觀察、勒戒及強制戒
    治，於91 年1月25日停止戒治交付保護管束而釋放，並於91
    年9月2日保護管束期滿而執行強制戒治完畢等情，亦有全國
    施用毒品案件紀錄表、法務部全國檢察官線上查詢刑案人犯
    在監所最新資料報表、本院被告前案紀錄表各1 件附卷可佐
    ，本件施用毒品犯行，乃於觀察、勒戒執行完畢後五年內再
    犯，亦甚明確。又被告前因違反毒品危害防制條例案件，經
    臺灣宜蘭地方法院以92年度訴字第68號判決判處有期徒刑8
    月確定，甫於93年9月8日執行完畢之事實，有本院被告前案
    紀錄表附卷可稽，其於有期徒刑執行完畢後5 年內，再犯有
    期徒刑以上之本罪，為累犯，均應依法遞加重其刑。又被告
    所犯連續施用第一級毒品罪及連續施用第二級毒品罪二罪，
    犯意各別，行為互殊，應予分論併罰。
三、原審關於被告施用第一級毒品部分，予以論罪科刑，固非無
    見，惟查被告尚於94年8月3日下午4 時50分許往前回溯24小
    時內施用第一級毒品，原審未及審究，尚有未合。檢察官執
    此上訴，指摘原判決不當，為有理由，自應由本院將原判決
    關於被告施用第一級毒品海洛因暨定執行刑部分，予以撤銷
    改判。爰審酌被告之已有多次施用毒品之前案紀錄，猶再犯
    本案，惡習難改，顯見其自制力不足，並審酌被告之智識程
    度、犯罪之動機、目的、手段、施用之次數，犯後尚能坦承
    犯行，及其他一切情狀，量處有期徒刑一年二月。扣案之注
    射針筒2 支，為被告所有供犯施用第一級毒品罪所用之物，
    已據被告供承在卷，應依刑法第38條第1項第2款之規定，宣
    告沒收之。
四、原審關於被告連續施用第二級毒品安非他命部分，認被告所
    犯事證明確，適用毒品危害防制條例第10條第2 項，刑法第
    11條、第56條、第47條之規定，並審酌被告之素行、經觀察
    勒戒及強制戒治後仍繼續沾染毒品惡行等一切情狀，量處有
    期徒刑八月，經核其認事用法並無違誤，量刑亦屬妥適，檢
    察官關於此部分之上訴，並未提出具體事由，僅以被告另有
    施用第一級毒品犯行，原審未予審酌為由，指摘原判決不當
    ，然被告固另有施用第一級毒品犯行，惟與此部分之施用第
    二級毒品安非他命犯行，並無裁判上一罪之關係，是此部分
    之上訴，為無理由，應予駁回，並與上開撤銷改判部分所處
    之刑，定其應執行刑。
據上論斷，應依刑事訴訟法第369條第1項前段、第368條、第364
條、第299條第1 項前段，毒品危害防制條例第10條第1項，刑法
第11條前段、第56條、第47條、第51條第5款、第38條第1項第2
款，判決如主文。
本案經檢察官田炳麟到庭執行職務。
中    華    民    國    95    年    4     月    28    日
                  刑事第10庭    審判長法  官  劉景星
                                      法  官  陳博志
                                      法  官  李春地
以上正本證明與原本無異。
如不服本判決，應於收受送達後十日內向本院提出上訴書狀，其
未敘述上訴之理由者並得於提起上訴後十日內向本院補提理由書
（均須按他造當事人之人數附繕本）。
                                      書記官  蘇秋
中    華    民    國    95    年    5     月    1     日
附錄：本案論罪科刑法條全文
毒品危害防制條例第10條
施用第一級毒品者，處六月以上五年以下有期徒刑。
施用第二級毒品者，處三年以下有期徒刑。


司法院資訊處製作；財團法人民間司法改革基金會備份。
